【裁判字號】    99,交簡上,62
【裁判日期】    990514
【裁判案由】    過失傷害等
【裁判全文】
臺灣臺北地方法院刑事判決            99年度交簡上字第62號
    上  訴  人
    即  被  告  乙○○
    選任辯護人  王建中律師
上列上訴人即被告因公共危險案件，不服本院中華民國99年2月1
2日所為98年度北交簡字第1602號第一審簡易判決（臺灣臺北地
方法院檢察署檢察官聲請簡易判決處刑案號：98年度偵字第1951
6號），提起上訴，本院管轄第二審之合議庭判決如下：
    主      文
上訴駁回。
乙○○緩刑貳年。
    事實及理由
一、本案經本院審理結果，認原審判決除誤引原聲請簡易判決處
    刑書記載之「98年6月28日」外，其認事、用法及量刑均無
    不當，應予維持，並將誤載之「98年6月28日」更為「98 年
    6月29日」後，餘均引用原審判決書記載之事實、證據及理
    由（如附件所載）。
二、上訴人即被告（下簡稱被告）提起本件上訴，對原審認定之
    犯罪事實均不爭執，惟請求為緩刑之諭知等語。本院審酌被
    告無前科，其素行尚佳，有臺灣高等法院被告前案紀錄表在
    卷可稽，其犯罪之動機、目的，係因發生交通事故，一時心
    生懼怕，竟不顧被害人丙○○、林佩鈴、甲○○受傷，即逃
    離事故現場，所為不可取，犯罪所生之危害非輕，然而，被
    告坦承犯罪，且業與本件交通事故之被害人3人和解，除經
    被告供承在卷外，復有和解書共2份存卷可表，其犯後態度
    甚佳及其家庭、生活狀況、智識程度等一切情狀，認為原審
    判決量處被告有期徒刑6月及諭知易科罰金之折算標準，認
    事用法均無違誤，量刑亦稱妥適，被告上訴，為無理由，自
    應予駁回。次查，被告前未曾因故意犯罪受有期徒刑以上刑
    之宣告，有臺灣高等法院被告前案紀錄表在卷可按，其因年
    輕識淺，一時失慮，致罹刑典，被告當庭既表示：已記取教
    訓，知道發生交通事故應留在現場、幫忙處理、救護被害人
    之傷勢等語（見本院卷99年4月28日審判筆錄），足認被告
    歷此偵審及判決教訓，當能知所警惕，信無再犯之虞，因認
    前揭宣告之刑，以暫不執行為適當，爰併予宣告緩刑2年，
    以勵自新。
據上論斷，應依刑事訴訟法第455條之1第1項、第3項、第364條
、第273條之1第1項、第373條、第368條，刑法第74條第1項第1
款，判決如主文。
本案經檢察官盧慧珊到庭執行職務。
中    華    民    國    99    年    5     月    14    日
                   刑事第十六庭 審判長法  官    蔡守訓
                                      法  官    羅月君
                                      法  官    徐千惠
上正本證明與原本無異。
如不服本判決應於收受送達後10日內向本院提出上訴書狀，並應
敘述具體理由；其未敘述上訴理由者，應於上訴期間屆滿後20日
內向本院補提理由書（均須按他造當事人之人數附繕本）「切勿
逕送上級法院」。告訴人或被害人如對於本判決不服者，應具備
理由請求檢察官上訴，其上訴期間之計算係以檢察官收受判決正
本之日期為準。
                                      書記官    高心羽
中    華    民    國    99    年    5     月    14    日
附件：本院98年度北交簡字第1602號判決書

司法院資訊處製作；財團法人民間司法改革基金會備份。
